【裁判字號】    98,簡上,214
【裁判日期】    981110
【裁判案由】    賭博
【裁判全文】
臺灣屏東地方法院刑事判決             98年度簡上字第214號
上  訴  人  甲○○○
即  被  告
                    越南籍
上列上訴人因賭博案件，不服本院民國98年6 月25日98年度簡字
第817 號所為第一審判決（聲請簡易判決處刑案號：98年度偵字
第2583號）提起上訴，本院管轄之第二審合議庭判決如下：
    主  文
上訴駁回。
    事  實
一、甲○○○係屏東縣恆春鎮○○路259 號「海角七號歡唱屋」
    （即卡拉OK店）之負責人，其基於意圖營利提供賭博場所之
    犯意，於民國98年4 月2 日下午3 時許起，提供其店內K2包
    廂作為公眾得出入之賭博場所，供店內某姓名不詳之成年男
    子擔任莊家，而與林信宗、乙○○、王榮祿等人（以上3 人
    均經原審判處普通賭博罪刑確定），使用撲克牌及骰子等賭
    具，以台語俗稱「九仔生」方式賭博財物，甲○○○除收取
    包廂使用費每小時新臺幣（下同）100 元外，並與該某不詳
    姓名成年男子約定事後分紅而營利。嗣於同日下午4 時40分
    許，為警當場查獲，並扣得賭具撲克牌38張、骰子3 顆及賭
    桌上之賭資1,500 元等物。
二、案經屏東縣政府警察局恆春分局報告臺灣屏東地方法院檢察
    署檢察官偵查後聲請以簡易判決處刑。
    理  由
壹、程序部分：
    按被告以外之人於審判外之陳述，雖不符刑事訴訟法第159
    條之1 至第159 條之4 之規定，而經當事人於審判程序同意
    作為證據，法院審酌該言詞陳述或書面陳述作成時之情況，
    認為適當者，亦得為證據。當事人、代理人或辯護人於法院
    調查時知有第159 條第1 項不得為證據之情形，而未於言詞
    辯論終結前聲明異議者，視為有前項之同意，同法第159 條
    之5 第1 、2 項定有明文。立法意旨在於傳聞證據未經當事
    人之反對詰問予以核實，原則上先予排除，惟若當事人已放
    棄反對詰問權，於審判程序中表明同意該等傳聞證據可作為
    證據，基於尊重當事人對傳聞證據之處分權，及證據資料愈
    豐富，愈有助於真實發見之理念，且強化言詞辯論主義，使
    訴訟程序得以順暢進行，上開傳聞證據亦均具有證據能力。
    查本案據以認定被告犯罪事實存否之被告以外之人之言詞或
    書面陳述，被告及檢察官於本院審理時，均同意作為證據，
    且於本院言詞辯論終結前，均未聲明異議，而本院審酌該言
    詞陳述及書面陳述作成之情況，未見有何不適當之情形，故
    依前開規定，均得為證據。
貳、實體部分：
一、訊據被告甲○○○矢口否認有何上開營利供給賭博場所犯行
    ，辯稱：伊平時正當經營卡拉OK店維生，當天雖然係向該不
    詳姓名成年男子收取每小時100 元之包廂費，但伊並不知道
    有人在內賭博，是警察來的時候伊才知道的云云。惟查：
  (一)被告係「海角七號歡唱屋」之負責人，於98年4 月2 日下午
    3 時許起，某姓名不詳之成年男子以店內之K2包廂作為公眾
    得出入之賭博場所，而自任莊家，與林信宗、乙○○、王榮
    祿等人，使用撲克牌及骰子等賭具，以台語俗稱「九仔生」
    方式賭博財物之事實，業經林信宗、乙○○、王榮祿等人於
    警詢時所供明，且與當時在場之阮玉妹、吳氏梅2 人於警詢
    時之陳述相符，並經乙○○於本院審理時結證明確，且有查
    獲時之現場照片及扣案之上開賭具及賭資等可證，故上開時
    、地，確有人以被告經營之上開卡拉OK店內之K2包廂為公眾
    得出入之場所賭博財物之事實，應可認定。
  (二)又被告於警詢時自承：伊提供店內K2包廂供人賭博財物，包
    廂之收費每小時100 元計算。……開始是4 名越南女子在店
    內唱歌，後來乙名年紀約50幾歲之臺灣男子進入店內，該男
    子是店裡客人，他向4 名越南女子說，他聽不懂越南歌，便
    越南女子說用撲克牌當莊玩「九仔生」賭博財物，該男子說
    要跟越南女子等5 人進入海角七號卡拉OK店K2包廂賭博財物
    ，贏了錢才要給伊分紅，伊便讓他們進入包廂。還沒拿到錢
    ，警察就來了等語（見98年4 月2 日警詢筆錄，警卷第2-3
    頁）；其再於偵訊時亦為相同內容之自白（見98年4 月2 日
    偵訊筆錄，偵卷第8 頁），再參諸上開林信宗、乙○○、阮
    王妹及吳氏梅等人均稱：該包廂當時每個人都可以進入等語
    ，乙○○並於本院審理時證稱：伊係從店裡經過，朋友出來
    伊說有人在裡面賭博，伊才進入賭博等語（見本院98年10月
    27 日 審判筆錄，本院卷第30頁），足認該包廂當時已成為
    公眾得出入之賭博場所，而被告為該店之負責人，當時亦在
    店內，對此情形當無不知之理？而他人在店內賭博，則有遭
    警查緝之風險，但被告明知他人在內賭博，卻仍容任他人為
    之，則其應有收取包廂費用及事後分紅之情形，否則當無捨
    棄正常營業收入而甘冒查緝風險而提供場所賭博之可能，足
    見其上開警詢、偵訊時之自白應可以採信，而與事實相符。
    被告於本院審理時，翻異前詞而否認犯行所辯，應不能採信
    。
  (三)綜上所述，本件事證明確，被告犯行堪以認定，應依法論科
    。
二、核被告甲○○○所為，係犯刑法第268 條前段之圖利供給賭
    博場所罪。
三、原審因認被告上開犯罪事證明確，而適用刑法第268 條前段
    ，刑法施行法第1 條之1 規定論處，並審酌被告犯行對社會
    善良風俗造成之影響程度，暨其犯後曾坦承犯行，及所查扣
    之賭資非鉅等一切情狀，而量處被告有期徒刑3 月，並依刑
    法第41條第1 項規定，諭知如易科罰金，以1,000 元折算1
    日之折算標準。核其認事用法並無違誤當，量刑亦屬妥適。
    被告否認犯行而提起上訴，指摘原審判決不當，為無理由，
    應予駁回。
據上論斷，應依刑事訴訟法第455 條之1 第1 項、第3 項、第36
8 條，判決如主文。
本案經檢察官潘國威到庭執行職務。
中    華    民    國    98    年    11    月    10    日
                    刑事第三庭  審判長法  官  邱明弘
                                      法  官  戴韻玲
                                      法  官  李珮妤
以上正本證明與原本無異。
不得上訴。
中    華    民    國    98    年    11    月    10    日
                                      書記官  史安琪
附錄本案論罪科刑法條：
中華民國刑法第268條
意圖營利，供給賭博場所或聚眾賭博者，處3 年以下有期徒刑，
得併科3 千元以下罰金。


司法院資訊處製作；財團法人民間司法改革基金會備份。
